臺灣高等法院刑事裁定
109年度聲字第2400號
聲  請  人  謝諒獲


上列聲請人因偽造文書等刑事附帶民事訴訟案件（本院88年度重
附民上字第57號、原審案號：臺灣臺北地方法院86年度重附民字
第45號），聲請交付法庭錄音光碟等，本院裁定如下：
    主  文
聲請駁回。
    理  由
一、聲請意旨略以：聲請人欲對本院88年度重附民上字第57號案
    聲請再審及非常上訴，有必要閱覽上開案件。茲聲請掃描上
    開相關案卷（即本院88年度重附民上字第57號、臺灣臺北地
    方法院86年度重附民字第45號）全部電子卷證及拷貝法庭錄
    音光碟等語。
二、聲請交付本案相關電子卷證部分：
  ㈠刑事訴訟法第33條第1項規定：「辯護人於審判中得檢閱卷宗
    及證物並得抄錄或攝影」，同條第2項規定：「被告於審判
    中得預納費用請求付與卷宗及證物之影本。但卷宗及證物之
    內容與被告被訴事實無關或足以妨害另案之偵查，或涉及當
    事人或第三人之隱私或業務秘密者，法院得限制之」；又刑
    事訴訟法第429條之1第3項規定：「第33條之規定，於聲請
    再審之情形，準用之」，因上開規定，並未限制聲請人之身
    分，是自訴人於其自訴案件判決確定後，以欲聲請再審為理
    由，請求預納費用付與該案卷宗及證物之影本，雖得準用刑
    事訴訟法第33條第2項前段規定預納費用請求付與卷宗及證
    物之影本。
  ㈡然查：聲請人謝諒獲因自訴被告歐布寧等人偽造文書等案件
    （臺灣臺北地方法院86年度重附民字第45號），提起刑事附
    帶民事訴訟請求損害賠償，經臺灣臺北地方法院86年度重附
    民字第45號判決後，因聲請人就該刑事附帶民事判決提起上
    訴，由本院於民國88年11月29日以88年度重附民上字第57號
    判決上訴駁回，聲請人另聲請補充判決，亦經本院於91年5
    月21日以88年度重附民字第57號裁定駁回聲請在案。然經本
    院向臺灣臺北地方法院函調上開聲請人欲聲請閱覽之卷證，
    經臺灣臺北地方法院函覆稱：「本院86年度重附民字第45號
    因偽造文書案附帶民事訴訟等一案卷（含貴院88年度重附民
    上字第57號全卷），經與本院資料科及臺灣臺北地方檢察署
    執行科查詢，均已無相關檔案資料，前開案卷應已銷燬。」
    等情，有臺灣臺北地方法院109年9月18日北院忠刑廉86重附
    民45號字第1090008672號函（見本院卷第59頁）附卷可參。
    是以，本院88年度重附民上字第57號、臺灣臺北地方法院86
    年度重附民字第45號案卷既已銷毀，且當時尚無掃描成電子
    卷證檔案留存，聲請人聲請交付此部分案件之電子卷證，無
    從准許，應予駁回。
三、聲請交付本案法庭錄音光碟部分：
  ㈠當事人及依法得聲請閱覽卷宗之人，因主張或維護其法律上
    利益，得於開庭翌日起至裁判確定後6個月內，繳納費用聲
    請法院許可交付法庭錄音或錄影內容。但經判處死刑、無期
    徒刑或10年以上有期徒刑之案件，得於裁判確定後2年內聲
    請，法院組織法第90條之1第1項定有明文。
  ㈡經查，聲請人自訴上開偽造文書等案件，提起附帶民事訴訟
    請求損害賠償，並聲請補充判決，業經本院於91年5月21日
    以88年度重附民上字第57號裁定聲請駁回在案，而該案亦非
    經判處死刑、無期徒刑或10年以上有期徒刑之案件。然聲請
    人遲至109年6月10日始具狀聲請交付該案法庭錄音光碟，顯
    然逾越上開規定所定期限，於法不合，應予駁回。
據上論斷，依刑事訴訟法第220條，裁定如主文。
中　　華　　民　　國　 109　　年　　9 　　月　　24　　日
　　　　　　　　　刑事第二十三庭  審判長法　官  許永煌
　　　　　　　　　　　　　　　　　      法　官  吳定亞
　　　　　　　　　　　　　　　　　      法　官  雷淑雯
以上正本證明與原本無異。
如不服本裁定，應於收受送達後5日內向本院提出抗告狀。
                                        書記官  林盈伸
中　　華　　民　　國　　109 　年　　9 　　月　　24　　日